臺灣高雄地方法院交通事件裁定　　　 100年度交聲字第1980號
原處分機關　高雄市政府交通局
異　議　人
即受處分人　陳思惠
上列受處分人因違反道路交通管理處罰條例案件，對於高雄市政
府交通局於民國100年8月18日所為之處分（原處分：高市交裁
32-B00000000號），聲明異議，本院裁定如下：
    主  文
原處分撤銷。
異議人不罰。
    理  由
一、原處分意旨略以：異議人即受處分人陳思惠（下稱異議人）
    於民國100年1月23日14時30分駕駛車牌1280-E6號自小客車
    ，沿高雄市○○區○○街100巷東向西行駛，行經無號誌之
    河邊街路口時，未依路口「停」之標誌暫停，貿然左轉，因
    而撞擊騎乘車號ZHG-093號輕型機車之陳麗淑，致陳麗淑人
    車倒地受傷，爰依道路交通管理處罰條例第45條第15款、第
    61 條第3項、第63條第1項第1款之規定裁罰新臺幣（下同）
    900 元，並記違規點數4點。
二、異議意旨略以：異議人當時在高雄夢時代購物中心上班，且
    從未駕駛過車牌1280-E6號自小客車，疑似有人冒名等語。
三、經查：
(一)、車牌1280-E6號自小客車曾於100年1月23日14時30分沿高雄
    市○○區○○街100巷東向西行駛，行經無號誌之河邊街路
    口時，未依路口「停」之標誌暫停，貿然左轉，因而撞擊騎
    乘車號ZHG-093號輕型機車之陳麗淑，致陳麗淑受有傷害之
    事實，業經證人陳麗淑於本院調查程序中證述明確（見卷第
    60頁），並有高雄市政府交通警察大隊100年10月24日高市
    警交安字第10000  39205號函所附之道路交通事故現場圖、
    道路交通事故調查報告表(一)、(二)、現場照片9張在卷可佐（
    見卷第29至33、38 至41頁），堪以認定。
(二)、上開道路事故調查表雖載異議人為車牌1280-E6號自小客車
    之駕駛人，惟異議人辯稱其並無駕駛上開車輛，現場照片中
    之女性為吳于庭，並提出夢時代購物中心工作證明書一紙為
    證（見卷第64頁）。查證人即被害人陳麗淑於本院調查中當
    庭指認後，證稱：當初撞我的人有抱一個嬰兒，不是異議人
    等語（見卷第61頁）；又證人即車牌1280-E6號自小客車車
    主陳柔安於偵查中證稱：案發當天早上我將車輛借給吳于庭
    使用，吳于庭發生車禍有通知我，我到醫院取車送修，不是
    異議人所駕駛等語。證人即實際駕駛人吳于庭於偵查中供稱
    ：當天是我駕車與陳麗淑發生車禍，車禍現場照片手抱嬰兒
    的女生是我，因為我無照駕駛，所以才謊報我朋友陳思惠的
    名字等語，經本院調取臺灣高雄地方法院檢察署100年度偵
    緝字第2211號卷宗核閱屬實。且參以前開事故調查表上之「
    陳思惠」簽名，與異議人簽名之筆順、字體迥異，而與吳于
    庭所書寫之「陳思惠」幾近相同，此有異議人、吳于婷當庭
    簽名附於前開偵查卷宗可參（見影卷），足認異議人並無於
    上開時、地，未依標誌駕駛車牌1280-E6號自小客車肇事致
    陳麗淑受傷，而係受他人冒名無訛。
四、綜上所述，異議人並無駕駛車牌1280-E6號違規，而係受冒
    名，則原處分機關未查明，遽依據道路交通管理處罰條例第
    45條第15款、第61條第3項、第63條第1項第1款之規定裁罰
    異議人新臺幣900元，並記違規點數4點，即有未合，是異議
    人提出本件聲明異議，為有理由，自應由本院將原處分撤銷
    ，另諭知異議人不罰。
五、據上論斷，應依道路交通事件處理辦法第19條，裁定如主文
    。
中    華    民    國   100    年    12    月    21    日
                     交通法庭   法  官  鄭  瑋
以上正本證明與原本無異。
如不服本裁定，應於收受送達後5 日內向本院提出抗告狀。
中    華    民    國   100    年    12    月    21    日
                                書記官  蔡佩珊